臺灣臺南地方法院刑事判決　　　　　　　100年度訴字第197號
公　訴　人　臺灣臺南地方法院檢察署檢察官
被　　　告　李進財
指定辯護人　本院公設辯護人林宜靜
上列被告因違反毒品危害防制條例案件，經檢察官提起公訴（九
十九年度偵字第一二五００號），本院判決如下：
    主  文
李進財販賣第二級毒品，處有期徒刑柒年貳月。扣案0000000000
號行動電話壹支（內含SIM卡壹枚）沒收；未扣案之販賣第一級
毒品所得新臺幣壹仟元沒收，如全部或一部不能沒收時，以其財
產抵償之。
其餘被訴部分無罪。
    事  實
一、李進財明知甲基安非他命係行政院所公告列管之第二級毒品
    ，不得販賣，竟基於販賣第二級毒品之犯意，以其所有之00
    00000000號行動電話為聯絡工具，於民國九十九年一月二十
    三日下午二時許，在其所經營位於臺南市東山區東山村242
    之16號之資源回收場內，以新臺幣（下同）一千元之代價，
    販賣第二級毒品甲基安非他命一包予曾俊光。嗣曾俊光因另
    案經通緝，為警於九十九年二月十二日中午十二時四十五分
    許在臺南市東山區東山村242之16號前查獲，且向警供出上
    情，經警於同年月二十三日在李進財上開資源回收場內搜索
    查獲，並扣得其所有供販賣毒品所使用之0000000000號行動
    電話一支（內含SIM卡一枚）。
二、案經臺灣臺南地方法院檢察署檢察官自動簽分偵辦後起訴。
    理  由
壹、有罪部分：
一、按被告以外之人於審判外之言詞或書面陳述，除法律有規定
    者外，不得作為證據，刑事訴訟法第一百五十九條第一項固
    定有明文。然按被告以外之人於偵查中向檢察官所為之陳述
    ，除顯有不可信之情況者外，得為證據；又被告以外之人於
    審判外之陳述，雖不符前四條之規定，而經當事人於審判程
    序同意作為證據，法院審酌該言詞陳述或書面陳述作成時之
    情況，認為適當者，亦得為證據；當事人、代理人或辯護人
    於法院調查證據時，知有第一百五十九條第一項不得為證據
    之情形，而未於言詞辯論終結前聲明異議者，視為有前項之
    同意，同法第一百五十九條之一第二項、第一百五十九條之
    五亦已分別明訂。查本案據以認定被告李進財犯罪事實之證
    據，部分屬於傳聞證據，惟除被告對於證人曾俊光、陳佳壕
    、曾俊虎於警詢中所為之證述聲明異議，依法應無證據能力
    外，被告及公訴人、辯護人於本院言詞辯論終結前，均未對
    於其他傳聞證據之證據能力聲明異議，依刑事訴訟法第一百
    五十九條之五第一項、第二項規定，本院審酌該等傳聞證據
    作成之情況，亦無違法或不當情事，因而認為適當，故該等
    傳聞證據均具備證據能力而得作為證據，合先敘明。
二、訊據被告矢口否認曾於九十九年一月二十三日下午二時許，
    在其位於臺南市東山區東山村242之16號之資源回收場內，
    以一千元之代價販賣第二級毒品甲基安非他命一包予證人曾
    俊光之犯行，並辯稱：證人曾俊光係不滿伊拒絕收購曾俊光
    所帶來疑似贓物之電纜線，且懷疑其在九十九年二月十二日
    中午在伊資源回收場外遭警逮捕係伊所陷害，故意誣陷伊有
    販賣第二級毒品甲基安非他命之犯行，而警方雖曾於伊所有
    0000000000號手機內查獲曾俊光所發送之簡訊，然伊不識字
    ，並不知有該通簡訊，若伊確有販賣毒品之犯行，即應早將
    上開簡訊予以刪除，且曾俊光於第一、二次警詢中均未提其
    向伊購買毒品之事、偵查及鈞院審理時，對於伊販賣毒品之
    次數及金額，所證均有出入，亦可知其所證並不實在云云。
    經查：
  (一)被告曾於九十九年一月二十三日下午二時許，在其位於臺南
    市東山區東山村242之16號之資源回收場內，以一千元為代
    價，出售第二級毒品甲基安非他命一包予證人曾俊光一節，
    業據證人曾俊光於偵查及本院審理時證述明確。又證人曾俊
    光所證其於上開時、地向被告購買第二級毒品甲基安非他命
    一包後，因欲再向被告購買一千元之第二級毒品甲基安非他
    命解癮，曾於隔日凌晨零時十一分許，以所使用之00000000
    00號行動電話傳送內容為「還有嗎？要跟昨天一樣還你一千
    ，我是光」等語至被告所使用0000000000號行動電話，但該
    次並未購得毒品等情，亦有警方所扣得被告所使用00000000
    00號行動電話一支在案，並有該手機之簡訊翻拍照片二紙附
    卷可稽片二紙附卷可稽。且證人曾俊光於九十九年二月十二
    日因贓物等案件為警查獲時所採尿液，經送往長榮大學以酵
    素免疫分析法及氣相層析質譜儀法檢驗之結果，其尿液確呈
    安非他命類、安非他命及甲基安非他命陽性反應一情，亦經
    本院依職權調閱本院九十九年度易字第一二七六號被告曾俊
    光、李進財及陳佳壕等三人贓物等案件（下稱系爭贓物等案
    件）全卷查證無訛，足證證人曾俊光確有施用第二級毒品甲
    基安非他命之惡習而有購買毒品施用之情形，是其所證曾向
    被告購買第二級毒品甲基安非他命施用一節，即屬有據。
  (二)被告雖辯稱：證人曾俊光係不滿其拒絕收購曾俊光所帶來疑
    似贓物之電纜線，且懷疑其通知警方於九十九年二月十二日
    中午在其資源回收場外將曾俊光逮捕，因而故意誣陷其有販
    賣第二級毒品甲基安非他命之犯行云云。然證人曾俊光就其
    於上開時、地曾向被告購買一千元之第二級毒品甲基安非他
    命一節，於偵查中及本院審理時所證內容均屬一致，並無被
    告所辯證人證述前後不一致之情形。而證人曾俊光於本院審
    理時雖證稱：其因另案遭通緝而於九十九年二月十二日在被
    告資源回收場遭警查獲時，確曾懷疑係被告通報警員將其逮
    捕等語，但其於本院審理時亦已證稱：「（你當時會不會懷
    疑是李進財通知警方？）那時候我被警察打到全身是傷。我
    到看守所就在中央台驗傷。我也會懷疑是李進財通報，但我
    有問警察為何知道我在那裡，警察說是經由監聽電話得知。
    」、「（你在製作筆錄時，你認為是警察監聽還是李進財通
    報警員？）我覺得是監聽。」等語。且曾俊光於九十九年二
    月十二日為警逮捕後，經警於當日二次為訊問之結果，均未
    供出曾向被告購買毒品之情形，而係於同年二月二十二日經
    警借提訊問時，因其本身施用毒品案件供出毒品上游可減刑
    之因素，始供出曾向被告購買毒品之經過等情，業據曾俊光
    於本院審理時證述綦詳，並有證人曾俊光之三次警訊筆錄在
    卷可參，而被告既於警詢中供稱其與曾俊光間並無任何仇恨
    或糾紛，亦於警詢、偵查及本院系爭贓物等案件中坦承於九
    十九年一月至二月間曾陸陸續續向曾俊光購買疑似贓物之電
    纜線約四次，足見二人具有相當之信任關係。被告又未能提
    出任何因拒絕向曾俊光收購電纜線而遭曾俊光恐嚇之相關證
    據以資佐證，則以曾俊光於為警逮捕而懷疑遭被告陷害時，
    尚且未向警方檢舉被告販賣毒品以觀，其又豈會在知悉自己
    遭警逮捕係因遭監聽而與被告無關，且其於被告間並無任何
    恩怨仇隙之情形下，反而惡意誣陷被告販毒。是被告所辯：
    證人曾俊光係因誤會其被警查獲一事係遭其陷害，且兩人曾
    因其拒絕向曾俊光收購贓物而翻臉，曾俊光因而誣陷其販賣
    本件毒品云云，當屬飾卸之詞，不足採信。
  (三)至被告雖又辯稱：其不識字，亦不知悉證人曾俊光曾於九十
    九年一月二十四日凌晨零時十一分許以0000000000號行動電
    話傳送內容為「還有嗎？要跟昨天一樣還你一千，我是光」
    等語至其所使用之0000000000號行動電話內，若其確有販賣
    毒品之犯行，即應早將上開簡訊予以刪除，而曾俊光明知其
    不識字，卻故意發送簡訊至其行動電話內，顯係欲栽贓其販
    毒云云。然被告於九十九年二月二十三日經警訊問，就詢及
    其教育程度時係供稱：「未就讀學校，但識字」，此有該日
    警詢筆錄一份在卷可參，又其於本院審理時，經本院提示證
    人曾俊光於偵查中之筆錄供被告閱覽之結果，被告亦表示「
    他說我賣他2-3次，沒有這回事。」等語，足見被告確有識
    字之能力。另依證人曾俊光於本院審理時所證：「（〈提示
    99營偵450卷第30頁簡訊照片〉此封簡訊是在99年1月24日內
    容是『還有嗎？要跟昨天一樣還你一千，我是光』，是否是
    你傳的？傳給何人？聯絡何事？）是我傳的，傳給李進財，
    聯絡買安非他命。當時他說他的電話好像有人監聽，跟我說
    要買安非他命要用這樣還錢說法，不要說是用買的。」、「
    （你是何時、何地向李進財買多少數量的安非他命？）時間
    是在我傳簡訊之前一天有交易成功，大約是傍晚6點多，時
    間不是很確定，至於我傳信給他這次，他是跟我說他沒有東
    西。99年1月23日這次交易地點都是在臺南市東山區東山里
    242之16號資源回收場倉庫。交易金額是1000元，數量是一
    小包，約1-2次玻璃球可用量。」、「（被告是否認識字？
    ）不太認識字。認識沒有很多字。」、「（你傳簡訊給李進
    財幾次？）確定只有這次。之前應該還有。」、「（對於李
    進財說他不識字，他不知道你傳什麼東西，有何意見？）他
    知道我有傳簡訊。隔天我打電話給李進財，問他我有傳簡訊
    給他，他是否知道，他說他知道有人傳簡訊，但不知道是我
    傳的。我說我昨天半夜有傳給你，說要跟他拿東西（即毒品
    ）。」、「（之前都是電話聯絡？）是。」、「（你也知道
    李進財不識字，平常都是電話聯絡，為何那天要半夜傳簡訊
    ？）我怕那天他在睡，他跟我說過晚上10點之後不要打電話
    給他，我想說傳簡訊給他他有回我，我就出去，沒有回我我
    就不出去。」等語，可知被告確非無識字能力，而曾俊光深
    夜傳簡訊予被告，係因前日已購買一千元之第二級毒品甲基
    安非他命，欲再次購買毒品解癮，又不知被告是否已經就寢
    ，擔心打電話會將被告吵醒，因而以傳內容為佯裝借款簡訊
    之方式予被告，以碰碰運氣看可否聯絡到被告，則曾俊光前
    開所為，尚無任何與常情相違之處，被告於收受上開簡訊後
    ，因該簡訊內容係佯裝返還借款，未明確提及購買毒品，因
    而未予立即刪除，亦非不無可能，尚不得以此即認被告並無
    販賣毒品之事實。況證人曾俊光並無故意誣陷被告販毒之動
    機，前已敘明，且若曾俊光確有誣陷被告毒品之意，其當可
    依據上開簡訊內容直指被告於九十九年一月二十四日其傳送
    簡訊當日亦有販賣毒品予其之犯行，又何必於偵查及本院審
    理時均證稱其僅於發簡訊前一日購得毒品，發簡訊當日則因
    被告沒有毒品而未購買成功等語，更足以反推證人曾俊光所
    證：被告確於曾俊光發簡訊前一日之九十九年一月二十三日
    下午六時許，曾以一千元之價格販賣第二級毒品甲基安非他
    命予曾俊光等語，應屬實在，被告前揭所辯，並不足採。
  (四)按販賣第二級毒品係違法行為，非可公然為之，且有其獨特
    之販售路線及管道，復無公定價格，容易增減分裝之份量，
    而每次買賣之價量，可能隨時依雙方關係深淺、資力、需求
    量及對行情之認知、來源是否充裕、查緝是否嚴緊、購買者
    被查獲時供述購買對象之可能風險之評估等，而異其標準，
    非可一概而論，從而販賣之金額，一般除被告坦承犯行或價
    量俱臻明確外，委難察得實情，惟販賣之人從價差或量差中
    牟利之方式雖異，然其販賣行為在意圖營利則同一。復按近
    來政府為杜絕毒品之氾濫，對於查緝施用及販賣毒品之工作
    ，無不嚴加執行，販賣毒品甲基安非他命屬最低刑度為七年
    以上有期徒刑之重罪，設若無利可圖，衡情一般持有甲基安
    非他命之人當無輕易將所持有之毒品以平價供應他人而甘冒
    有被查獲移送法辦之危險之理，從而，舉凡其有償交易，除
    有足以反證其確係另基於某種非圖利本意之關係外，自難因
    無法查悉其販入價格，作為是否高價賣出之比較，即可謂其
    無營利之意思而阻卻販賣犯行之追訴。而本件被告既係冒著
    被查辦之風險購入毒品復行分裝賣出，足證被告出售毒品顯
    有圖利之意圖至明。是本件事證已臻明確，被告犯行洵堪認
    定，應予依法論科。
三、查甲基安非他命係毒品危害防制條例第二條第二項第二款規
    定之第二級毒品，依法不得持有及販賣。是核被告所為，係
    違反毒品危害防制條例第四條第二項之販賣第二級毒品罪。
    又其販賣第二級毒品前所持有毒品之低度行為，為其後販賣
    之高度行為所吸收，不另論罪。爰審酌被告本有施用毒品之
    惡習，有卷附臺灣高等法院被告前案紀錄表一份在卷可參，
    素行不良，明知毒品對人體危害甚鉅，反沈溺於毒癮，並販
    賣毒品予他人牟利，戕害國人身體健康情節非輕，而其犯後
    自始均否認犯行，態度不佳，惟其販賣毒品之數量僅只一小
    包，所得僅一千元，所生危害不大等一切情狀，量處如主文
    所示之刑，以示懲儆。
四、沒收部分：
  (一)按犯毒品危害防制條例第四條之罪者，其供犯罪所用或因犯
    罪所得之財物應予沒收，如全部或一部不能沒收時，追徵其
    價額或以其財產抵償之，該條例第十九條第一項規定甚明。
    由此項規定觀之，必限於所得者為金錢以外之其他財物而無
    法沒收時，始應追徵其價額。如所得財物為金錢而無法沒收
    時，則應以其財產抵償之，不發生追徵價額之問題。另毒品
    危害防制條例第十九條第一項所稱「因犯罪所得之財物應予
    沒收」其立法理由，以毒品犯罪所得收益之沒收、追徵或以
    財產抵償之目的，乃在於從經濟面切斷毒品犯罪不法收益之
    循環，剝奪毒品犯罪之利益，以消除其主要誘因與根源，具
    有濃厚的財產刑色彩，從立法目的而言，並無扣除其購買毒
    品所支出之成本或其他費用之必要。且取得毒品所支付之費
    用亦不具法律保護之價值，藉由毒品犯罪所得之利益則屬違
    反公序良俗行為之所得，於刑事政策上尚非不得全部予以剝
    奪，自無計算扣除犯罪所得之成本或其他支出費用，而單就
    所謂純利益為沒收之理由，此有最高法院九十五年度台上字
    第二九一六號判決要旨可供參考。查被告販賣第二級毒品甲
    基安非他命一包予證人曾俊光一次之所得一千元部分雖未扣
    案，仍應依同條例第十九條第一項之規定宣告沒收，如全部
    或一部不能沒收時，應以其個人財產抵償之。
  (二)另扣案0000000000號行動電話（內含SIM卡一枚），為被告
    所有一節，業據被告供承在卷，又該行動電話係被告用以販
    賣毒品之用一情，亦據證人曾俊光於偵查及本院審理時證述
    明確，並有該手機簡訊翻拍照片二紙附卷可考，應依毒品危
    害防制條例第十九條第一項前段之規定宣告沒收。
  (三)至扣案安非他命空袋六個、玻璃球吸食器二個、水車吸食器
    一組、削尖吸管三支，雖均為被告所有，然係供被告自行施
    用毒品所用之器具，與本件販賣毒品案件並無關連一情，則
    據被告供述明確，自無庸為沒收之諭知。
貳、無罪部分：
一、公訴意旨略以：被告李進財明知甲基安非他命係行政院所公
    告列管之第二級毒品，不得販賣，竟仍基於販賣第二級毒品
    之犯意，於九十九年二月九日晚間七時許，在其所經營，位
    於臺南市東山區東山村242-16號之資源回收場客廳內，販賣
    一千元之甲基安非他命予證人曾俊光一次，曾俊光購入後隨
    即使用李進財所提供之玻璃球、吸管等器具，以燒烤吸食其
    煙之方式施用上開所購得甲基安非他命，嗣於同年月十二日
    為警查獲，因認被告涉犯毒品危害防制條例第四條第二項之
    販賣第二級毒品罪嫌等語。
二、按犯罪事實應依證據認定之，無證據不得認定犯罪事實；不
    能證明被告犯罪或其行為不罰者，應諭知無罪之判決，刑事
    訴訟法第一百五十四條第二項、第三百零一條第一項分別定
    有明文。次按事實之認定，應憑證據，如未能發現相當證據
    ，或證據不足以證明，自不能以推測或擬制之方法，以為裁
    判之基礎；又認定犯罪事實所憑之證據，雖不以直接證據為
    限，間接證據亦包括在內，然而無論直接或間接證據，其為
    訴訟上之證明，須於通常一般之人不致有所懷疑，而得確信
    其為真實之程度者，始得據為有罪之認定；再認定不利於被
    告之事實，須依積極證據，苟積極證據不足為不利於被告事
    實之認定時，即應為有利於被告之認定，更不必有何有利之
    證據，最高法院四十年臺上字第八六號、七十六年臺上字第
    四九八六號及三十年上字第八一六號分別著有判例意旨可資
    參照。
三、本件公訴人認被告涉嫌於上開時、地販賣價值一千元之第二
    級毒品甲基安非他命予證人曾俊光，無非係以被告曾於警詢
    及偵查中供稱曾無償提供安非他命及吸食器具予證人曾俊光
    施用等語、證人曾俊光於偵查及本院審理時之證詞、被告於
    九十九年二月二十三日（起訴書誤載為同年月十二日，應予
    更正）因另涉竊盜、贓物等案件為警查獲，並扣得其所有之
    安非他命吸食器、吸管、裝過安非他命之空袋及0000000000
    號行動電話（內含SIM卡一枚）、現場照片二紙及證人曾俊
    光送驗尿液之長榮大學確認報告、送驗尿液年籍對照表、臺
    灣臺南地方法院檢察署九十九年度營毒偵字第一一六、一一
    七、九十九年度營偵字第四五０號起訴書及本院九十九年度
    易字第一二七六號判決書各一份為其論據。訊據被告堅詞否
    認曾於九十九年二月九日晚間七時許，在其位於臺南市東山
    區東山村242-16號之資源回收場客廳內，出售一千元之甲基
    安非他命一包予證人曾俊光之事實，並辯稱：證人曾俊光係
    不滿伊拒絕收購曾俊光所帶來疑似贓物之電纜線，且懷疑其
    在九十九年二月十二日中午在伊資源回收場外遭警逮捕係伊
    所陷害，故意誣陷伊有販賣第二級毒品甲基安非他命之犯行
    ；且曾俊光於第一、二次警詢中均未提其向伊購買毒品之事
    ，偵查及鈞院審理時，對於伊販賣毒品之次數及金額，所證
    均有出入，亦可知其所證並不實在云云。經查，本件被告曾
    於上開時、地販賣價格一千元之第二級毒品甲基安非他命一
    包予證人曾俊光一情，雖據證人曾俊光於偵查及本院審理時
    證述甚詳，而其於九十九年二月十二日遭警查獲後，經警於
    同日下午二時許採尿送驗之結果，係呈安非他命類、安非他
    命及甲基安非他命陽性反應，雖亦經本院依職權調閱系爭贓
    物等案件中長榮大學九十九年三月一日確認報告及送驗尿液
    年籍對照表各一份查證屬實。惟證人曾俊光對於其在上開時
    、地向被告購買毒品之情形，先係於警詢中證稱：「我於99
    年1月份（時間已不記得）共向他購買2次，第1次買了新臺
    幣1500元1小包，第2次買了新臺幣1000元1小包，第3次為99
    年2月9日晚上7點多向他購買新臺幣1000元1小包，買了後馬
    上就在李進財他住處客廳內吸食，當時所吸食之工具玻璃球
    、吸管及打火機都是李進財提供的。」，又於偵查中改稱：
    「（是否還記得其他跟李進財買安非他命的時間？）99年2
    月9日晚上6、7點時，我也有跟他買1千元的安非他命，地點
    就在李進財回收場的客廳裡。」、「（當天不是李進財免費
    請你施用的嗎？）他有請我一點點，他請的是他放在玻璃球
    裡面剩的，我施用完後，覺得不夠，就再跟他買1千元，買
    完後，就馬上在當場施用完。」，後則於本院審理時再改稱
    ：「（〈提示99偵1250卷第9-12頁判決〉依照99易1276號判
    決，第10頁第9行，你在99年2月9日下午七時許，在李進財
    位於臺南市東山區東山里242-16號客廳內以玻璃球燒烤方式
    施用安非他命一次，這次施用之安非他命是如何來？）這是
    李進財請我的，約1000元的量。」、「（李進財請你完之後
    ，這樣你就足夠了嗎？）是，我的量沒有很大。」、「（請
    你之後，你還有跟他買？）斷斷續續，有時候沒有錢，他會
    請我。」、「（〈提示99營偵字450卷第17頁〉倒數第6行以
    下，你是否有說過這些話？）有，這些話實在。」、「（99
    年2月9日當天有無向李進財買？）傍晚6-7 點時，就跟我之
    前講的話一樣。」、「（那你剛才為何說在99年2月9日那次
    是李進財請你施用？）他有請我，之後我又跟他買，買1000
    元的安非他命。」、「（買完之後有無施用？）買完之後就
    向他借吸食工具，當場就施用。」等語，對於其於九十九年
    二月九日在被告上開回收場施用第二級毒品時，被告是否曾
    向被告購買毒品、被告是否曾無償請其施用毒品、無償施用
    毒品之數量，所證即已前後不一。再以證人曾俊光於本院審
    理時所證其施用甲基安非他命之習慣，通常係在有毒品時才
    會施用，曾經也有過一個月都沒有施用第二級毒品之情形，
    而其每次約施用五百元至一千元的量，甚少施用超過一千元
    的量等情，則其於本院審理時所證：其於九十九年二月九日
    係在被告家中施用約二千元量之甲基安非他命，則亦與常情
    不符，是證人曾俊光所證，是否可採，即堪存疑。(二)又第二
    級毒品安非他命及甲基安非他命於施用後可於尿液中檢出之
    時間，依據文獻Clarke's Isolation and Identification
    of Drugs第二版記載，服用安非他命後二十四小時內約有服
    用量之百分之三十以原態排泄於尿液中，三至四天內排泄總
    量為百分之九十，甲基安非他命服用後二十四小時內約有服
    用量之百分之七十排泄於尿液中，另毒品施用後於尿液中可
    檢出之時間，受施用劑量及頻率、施用方式、飲水量之多寡
    、個人體質及其代謝情況等因素影響，因個案而異，一般可
    檢出之時間為安非他命服用後一至四天，甲基安非他命則為
    一至五天；且以氣相層析質譜儀之方法作藥物及其代謝產物
    之定性及定量分析檢驗者，幾乎不會有偽陽性反應產生，亦
    即如尿液中未含有毒品之反應者，即不可能產生因藥物所引
    起之偽陽性反應等情，此有行政院衛生署管制藥品管理局先
    後於九十二年三月十日及同年六月二十日以管檢字第092000
    1495號、第0920004713號函文可考，亦為本院辦理同類案件
    於職務上所知之事實。而觀諸本件證人曾俊光於九十九年二
    月十二日下午二時許為警查獲後採尿送驗之結果，其安非他
    命及甲基安非他命檢出濃度竟分別高達4772ng/ml及40658ng
    /ml一節，有長榮大學九十九年三月一日確認報告一份可按
    ，則依該報告所顯示之毒品濃度數據，實不足以遽然認定該
    尿液係證人曾俊光於同年月九日晚間六、七時施用毒品經過
    六十七小時後所得。而被告於警詢及偵查中雖供稱曾於九十
    九年二月間某日曾提供些許安非他命供證人曾俊光施用，然
    此並不足以推定被告於事後即有販賣第二級毒品甲基安非他
    命予曾俊光之犯行外；另被告本有施用第二級毒品甲基安非
    他命之惡習，且其於九十九年二月二十三日為警查獲時所採
    尿液，經送長榮大學以酵素免疫分析法及氣相層析質譜儀法
    檢驗之結果，確呈安非他命類及甲基安非他命陽性反應一情
    ，亦經本院調閱系爭贓物等案件查核屬實，則警方於九十九
    年二月二十三日在被告上開回收場扣得其所有之安非他命吸
    食器、吸管、裝過安非他命之空袋等物品，因無法排除係供
    被告自行施用毒品所用之物之可能性，亦不足以據以認定被
    告確有曾於同年二月九日下午六、七時許曾販賣第二級毒品
    甲基安非他命予被告之事實。此外，復查無其他積極證據足
    資認定被告曾於上開時、地販賣第二級毒品甲基安非他命予
    證人曾俊光之犯行，而不能證明被告犯罪，又公訴意旨認被
    告此部分起訴之犯罪事實與上開論罪科刑部分係屬數罪，自
    應由本院就此部分另為無罪之諭知。
據上論斷，應依刑事訴訟法第二百九十九條第一項、第三百零一
條第一項，毒品危害防制條例第四條第二項、第十九條第一項，
判決如主文。
本案經檢察官王惠芬到庭執行職務。
中    華    民    國    100    年    5    月    31    日
                  刑事第五庭    審判長  法  官  鄭文祺
                                        法  官  陳振謙
                                        法  官  劉秀君
以上正本證明與原本無異。
如不服本判決應於收受本判決後10日內向本院提出上訴書狀，並
應敘述具體理由。其未敘述上訴理由者，應於上訴期間屆滿後20
日內向本院補提理由書狀（均須按他造當事人之人數附繕本）「
切勿逕送上級法院」。
                                        書記官  曾盈靜
中    華    民    國   100    年    6     月    2     日
附錄法條：
毒品危害防制條例第4條
製造、運輸、販賣第一級毒品者，處死刑或無期徒刑；處無期徒
刑者，得併科新臺幣 2 千萬元以下罰金。
製造、運輸、販賣第二級毒品者，處無期徒刑或 7 年以上有期
徒刑，得併科新臺幣 1 千萬元以下罰金。
製造、運輸、販賣第三級毒品者，處 5 年以上有期徒刑，得併
科新臺幣 7 百萬元以下罰金。
製造、運輸、販賣第四級毒品者，處 3 年以上 10 年以下有期
徒刑，得併科新臺幣 3 百萬元以下罰金。
製造、運輸、販賣專供製造或施用毒品之器具者，處 1 年以上
7 年以下有期徒刑，得併科新臺幣 1 百萬元以下罰金。
前五項之未遂犯罰之。